Minutes et répertoires du notaire notaires divers, 13 février 1471 - 3 mai 1577 (étude VIII)
Archives nationales
- Minutes de notaires divers, 13 février 1471 - 3 mai 1577; MC/ET/VIII/1 - MC/ET/VIII/3
  - Minutes de notaires divers. 1481, 10 novembre - 1571, 3 décembre, 10 novembre 1481 - 3 décembre 1571; MC/ET/VIII/2; ALAIRE, Jacques; ROUSSEL, Marin; ALAIRE, Robert; TROYES, Claude de; CONTESSE, Nicolas; FRENICLE, François; JACQUELIN, Louis; LUSSON, Jean I; Document détérioré.
    - Reconnaissance de dette concernant Guillaume Abot, seigneur de la Chaise, conseiller au Parlement., 13 octobre 1575; MC/ET/VIII/2
      reconnaissance; Abot, Guillaume
    - Contrat de mariage entre Perrette RIOTE et Georges HOPYL., avril 1576; MC/ET/VIII/2
      contrat de mariage; Hopyl, Georges; Riote, Perrette
  - Minutes de notaires indéterminés. 1481 - 1576, MC/ET/VIII/3; Document détérioré.
    Détail: 4 feuillets d'actes de 1481-1497, 25 feuillets d'actes de 1506-1576, 32 feuillets d'actes s.d.
    - Vignes à Vitry-sur-Seine, sans date [1481-1576]., MC/ET/VIII/3; n° 14
      Vitry-sur-Seine (Val-de-Marne)
    - Rachat de rente concernant Jean TESTE, receveur ordinaire de Paris, sans date [1481-1576]., MC/ET/VIII/3; n° 16
      Teste, Jean; comptable
    - Bail à cens concernant damoiselle Eude de VICTRY, veuve de Bureau BOUDRAC, sans date [1481-1576]., MC/ET/VIII/3; n° 7
      bail; Victry, Eude de; Boudrac, Bureau
    - Bail à cens concernant Jean VERON, sergent à verge au Châtelet de Paris, sans date [1481-1576]., MC/ET/VIII/3; n° 7
      bail; Véron, Jean; auxiliaire de justice
    - 1481, 16 [juillet]. Transport par Marie Rappine, veuve de Guillaume Marcadé, vivant écuyer, du consentement de Guillaume Volant, avocat en parlement, à Jeanne de Bréban de 20 écus d'or de rente.-Pas de signature., 16 juillet 1481; MC/ET/VIII/3; papier partiellement délavé, 1 f.
      cession; Bréban, Jeanne de; Marcadé, Guillaume; Rappine, Marie; Volant, Guillaume; avocat au parlement (Ancien Régime)
    - 1482 (n. st.), 10 février. Convention et autorisation de cession entre Jacques Patin, procureur au Châtelet de Paris, et Katherine Patin au sujet d'une rente de 6 l. p. -Pas de signature., 10 février 1482; MC/ET/VIII/3; papier partiellement délavé, 1 f.
      convention; Patin, Catherine; Patin, Jacques; procureur de justice (Ancien Régime)
    - 1484, (...). Déclaration par Guillaume Boucher, examinateur au Châtelet, Cathelin Saillart, avocat au Châtelet, Jean Deschamps, procureur en la chambre des comptes, Ravant Langlois, procureur au Châtelet, Jean Lelièvre, Étienne Hune, Guillaume Lecarron et (...), marchands bourgeois de Paris, d'une part, et Katherine, veuve de feu Simon (...), vivant marchand changeur bourgeois de Paris, au sujet de feu Denis Dessoubz-le-four.-Pas de signature., MC/ET/VIII/3; papier, 1 f.
      déclaration; Boucher, Guillaume; Deschamps, Jean; Dessoubzlefour, Denis; Hune, Etienne; Langlois, Ravant; Lecarron, Guillaume; Lelièvre, Jean; Saillart, Cathelin; avocat; agent de change; commerçant; procureur du roi (Ancien Régime)
    - Déclaration concernant Denis DESSOUZ-LE-FOUR., 1484; MC/ET/VIII/3
      déclaration; Dessous-Le-Four, Denis
    - 1484, 9 juin. Bail par Jean Julienne, couturier à Saint-Germain-en-Laye, (...) Chappée, marchand cordonnier bourgeois de Paris, tuteurs des enfants de défunt Jean Du Houssay, marchand chandelier à Saint-Germain-en-Laye, à V### Delespine, marchand boucher demeurant à Saint-Germain-en-Laye, d'un jardin d'un arpent, clos de murs, aud. lieu de Saint-Germain, rue de Fillocourt, en la censive du roi, moyennant 6 s. p. de rente (acte rédigé au dos de la déclaration de Guillaume Boucher de 1484).- Pas de signature., 9 juin 1484; MC/ET/VIII/3; papier, 1 f.
      Précisions sur les lieux: Saint-Germain-en-Laye (Yvelines)--Fillocourt (rue de) (?)
      acte de vente; Saint-Germain-en-Laye (Yvelines); Chappée (M.); Delespine, V.; Du Houssay, Jean; Julienne, Jean; boucher; cirier; cordonnier; tailleur d'habits
    - 1486, 12 novembre. Prise à titre de bail à rente par Guillaume Donart, laboureur demeurant à Paris, envers Jean Garnier, marchand voiturier demeurant à Paris, pour un arpent de vigne au terroir de Clichy, lieu-dit Crancy, moyennant 40 s. p. de rente.-Pas de signature., 12 novembre 1486; MC/ET/VIII/3; parchemin, lacunaire, 1 f.
      bail; Clichy (Hauts-de-Seine); Donart, Guillaume; Garnier, Jean; agriculteur; transporteur de marchandises
    - 1498, 18 (...). Acte passé par Philibert Gobelin, Jean Gobelin et Nicolas Le Paintre, marchands-teinturiers demeurant à Saint-Marcel-lès-Paris, concernant ung petit sac (...) de pastel pesant trente-sept livres et demye, semble-t-il reçu d'un marchand drapier. Pas de signature., MC/ET/VIII/3; papier, délavé, très partiellement lisible. 1 f.
      Saint-Marcel (faubourg); Gobelin, Jean; Gobelin, Philibert; Le Paintre, Nicolas; négociant; teinturier blanchisseur
    - [après 1498-début XVIe s.]. Feuillet non daté, non signé, qui faisait partie d'un acte de vente (inventaire de pièces, dont la plus récente est datée du 22 octobre 1498)., 1498 - 1550; MC/ET/VIII/3; papier, partiellement délavé, fragment d'acte, 2 ff.; pièce isolée
      acte de vente
    - Désistement concernant Janynet BERTHAULT., 31 octobre 1500; MC/ET/VIII/3
      renonciation; Berthault, Janinet
    - Ratification concernant Marguerite DOURY, femme de Jehan BERTRAUT., 25 janvier 1505; MC/ET/VIII/3
      ratification; Doury, Marguerite; Bertraut, Jean
    - Procuration en blanc concernant Jean TARTEREAU, avocat au Parlement, seigneur de La Grivelle et de Boyenval., 3 juillet 1505; MC/ET/VIII/3
      procuration; Tartereau, Jean; avocat au parlement (Ancien Régime)
    - Transport de rente à Henry CHARPENTIER, marchand drapier, bourgeois de Paris., 24 septembre 1511; MC/ET/VIII/3
      transport de droits; Charpentier, Henri; négociant
    - Transport de rentes concernant Jean et Pierre TAILLEAUX, laboureurs à Louveciennes., 24 septembre 1511; MC/ET/VIII/3
      transport de droits; Louveciennes (Yvelines); Tailleaux, Jean; Tailleaux, Pierre; agriculteur
    - Transport de rentes concernant Nicolas CHOPPIN, laboureur à Bougival., 24 septembre 1511; MC/ET/VIII/3
      transport de droits; Bougival (Yvelines); Choppin, Nicolas; agriculteur
    - Transport de rentes concernant Louveciennes., 24 septembre 1511; MC/ET/VIII/3
      transport de droits; Louveciennes (Yvelines)
    - Transport de rente par Germain GOHEL, laboureur à Louveciennes., 24 septembre 1511; MC/ET/VIII/3
      transport de droits; Louveciennes (Yvelines); Gohel, Germain; agriculteur
    - Transport de rente concernant Pierre CHARPENTIER, mouleur de bois, bourgeois de Paris., 24 septembre 1511; MC/ET/VIII/3
      transport de droits; Charpentier, Pierre; officier civil (Ancien Régime)
    - Renonciation concernant Jehan HESNAULT, laboureur à Nanterre., 30 octobre 1512; MC/ET/VIII/3
      renonciation; Nanterre (Hauts-de-Seine); Hesnault, Jean; agriculteur
    - Vente par Nicolas GRIGNON, manouvrier à Milly-sur-Marne., 4 avril 1513; MC/ET/VIII/3
      acte de vente; Neuilly-sur-Marne (Seine-Saint-Denis); Grignon, Nicolas; journalier
    - Vente concernant la ville de Milly-sur-Marne., 4 août 1513; MC/ET/VIII/3
      acte de vente; Neuilly-sur-Marne (Seine-Saint-Denis)
    - Approbation de cession concernant Audry LE SAIGE., 29 juillet 1515; MC/ET/VIII/3
      ratification; Le Saige, Audry
    - Cédule concernant Guillemette COLAS., 20 mai 1517; MC/ET/VIII/3
      Colas, Guillemette
    - Cédule concernant Jean REBUFFE, grenetier de Lagny., 20 mai 1517; MC/ET/VIII/3
      Lagny-sur-Marne (Seine-et-Marne); Rebuffe, Jean; officier civil (Ancien Régime)
    - Cédule concernant Jacques ROZE, marchand drapier., 20 mai 1517; MC/ET/VIII/3
      Roze, Jacques; négociant
    - Quittance concernant Geneviève BAUDIN, femme de Symon CHOPIN., 15 novembre 1517; MC/ET/VIII/3
      quittance; Baudin, Geneviève; Chopin, Simon
    - Quittance concernant Symon CHOPIN., 15 novembre 1517; MC/ET/VIII/3
      quittance; Chopin, Simon
    - Quittance concernant Guillemette CHOPIN., 15 novembre 1517; MC/ET/VIII/3
      quittance; Chopin, Guillemette
    - Quittance concernant Pierre de MOUCY., 15 novembre 1517; MC/ET/VIII/3
      quittance; Moucy, Pierre de
    - Geneviève HUNE, femme de Pierre de MOUCY., 15 novembre 1517; MC/ET/VIII/3
      Hune, Geneviève; Moucy, Pierre de
    - Donation concernant Neufvy-Prés-Fontaynes-en Sologne., 23 octobre 1518; MC/ET/VIII/3
      donation
    - Donation concernant Antoine de MONTAGU, seigneur de Neufmoutier et de Guerlande, receveur du comté de Montfort-l'Amaury., 23 octobre 1518; MC/ET/VIII/3
      donation; Montfort-l'Amaury (Yvelines); Montagu, Antoine de; comptable
    - Donation concernant Jacques de MONTAGU., 23 octobre 1518; MC/ET/VIII/3
      donation; Montagu, Jacques de
    - Donation concernant Vincent de LA PRALIÈRE., 23 octobre 1518; MC/ET/VIII/3
      donation; La Pralière, Vincent de
    - Donation concernant Isle Marain en Sologne., 23 octobre 1518; MC/ET/VIII/3
      donation; Romorantin-Lanthenay (Loir-et-Cher)
    - Vente concernant Bonne de LA CHASSE., 24 novembre 1518; MC/ET/VIII/3
      acte de vente; La Chasse, Bonne de
    - Vente concernant Georges de LA CHASSE, seigneur de Margny., 24 novembre 1518; MC/ET/VIII/3
      acte de vente; La Chasse, Georges de
    - Contrat de mariage entre Pierre BERNARDEAU et Denise de BESZE., 30 avril 1520; MC/ET/VIII/3
      contrat de mariage; Besze, Denise de; Bernardeau, Pierre
    - Contrat de mariage concernant Jean TRONSON., 30 avril 1520; MC/ET/VIII/3
      contrat de mariage; Tronson, Jean
    - Marie DU PRE, femme de Guillaume de BEZE., 30 avril 1520; MC/ET/VIII/3
      Du Pré, Marie; Bèze, Guillaume de
    - Jean DUPRE, notaire et secrétaire du roi., 30 avril 1520; MC/ET/VIII/3
      Dupré, Jean; notaire; secrétaire du roi (Ancien Régime)
    - Guillaume BEZE, procureur au Châtelet., 30 avril 1520; MC/ET/VIII/3
      Beze, Guillaume; procureur de justice (Ancien Régime)
    - Contrat de mariage de Pierre BERNARDIN, procureur au Châtelet., 30 avril 1520; MC/ET/VIII/3
      contrat de mariage; Bernardin, Pierre; procureur de justice (Ancien Régime)
    - Contrat de mariage concernant Regnault BESZE., 30 avril 1520; MC/ET/VIII/3
      contrat de mariage; Besze, Regnault
    - Obligation concernant le seigneur de NEUFVILLE., 21 septembre 1520; MC/ET/VIII/3
      obligation; Neufville, seigneur de
    - Contrat de mariage entre Hector de BOURBON, vicomte de Lavedan et Edmée d'ANJOU.- Ratification concernant Edmée d'ANJOU., 11 avril 1523 - 27 avril 1523; MC/ET/VIII/3
      contrat de mariage; ratification; Anjou, Aimée d'; Bourbon, Hector de (14..-1525)
    - Contrat de mariage d'Edmée d'ANJOU, fille de Antoinette de CHABANNES, femme de René d'ANJOU., 11 avril 1523; MC/ET/VIII/3
      contrat de mariage; Chabannes, Antoinette de (1497?-1527); Anjou, Aimée d'; Anjou, René d' (1483-1521)
    - Contrat de mariage concernant René d'ANJOU, seigneur de Maizières., 11 avril 1523; MC/ET/VIII/3
      contrat de mariage; Anjou, René d' (1483-1521)
    - Contrat de mariage concernant Nicolas d'ANJOU, fils de René d'ANJOU., 11 avril 1523; MC/ET/VIII/3
      contrat de mariage; Anjou, Nicolas d' (1518-1568?); Anjou, René d' (1483-1521)
    - Seigneur de GLATIGNY., 24 octobre 1524; MC/ET/VIII/3
    - Fontenay-le-Fleury., 24 octobre 1524; MC/ET/VIII/3
      Fontenay-le-Fleury (Yvelines)
    - Robine DURAND., 24 octobre 1524; MC/ET/VIII/3
      Durand, Robine
    - Guillaume DURAND., 24 octobre 1524; MC/ET/VIII/3
      Durand, Guillaume
    - Nicolle FOUCHER, femme de Guillaume DURAND., 24 octobre 1524; MC/ET/VIII/3
      Foucher, Nicole; Durand, Guillaume
    - Exécution testamentaire concernant François Prieur, chanoine et chancelier de l'Eglise de Saint-Cloud., 25 février 1525; MC/ET/VIII/3
      compte d'exécution testamentaire; Prieur, François; chanoine
    - Fondation concernant l'église et chapitre de Saint-Cloud., 25 février 1525; MC/ET/VIII/3
      fondation pieuse; Saint-Cloud (Hauts-de-Seine)
    - Exécution testamentaire d'une fondation de Pierre GONTIER, défunt mari d'Antoinette EMERY., 25 février 1525; MC/ET/VIII/3
      compte d'exécution testamentaire; Emery, Antoinette; Gontier, Pierre
    - Exécution testamentaire d'une fondation faite par Pierre GONTIER, conseiller au Parlement., 25 février 1525; MC/ET/VIII/3
      compte d'exécution testamentaire; Gontier, Pierre
    - Procuration concernant Guillaume ABOT, conseiller au Parlement., 9 mai 1531; MC/ET/VIII/3
      procuration; Abot, Guillaume
    - Procuration concernant Girard ROUSSET, prêtre, confesseur et aumônier des rois et reines de Navarre., 9 mai 1531; MC/ET/VIII/3
      procuration; Rousset, Girard; prêtre; prêtre
    - Procuration à Anthoine de LYON, avocat au Parlement., 9 mai 1531; MC/ET/VIII/3
      procuration; Lyon, Antoine de; avocat au parlement (Ancien Régime)
    - Devis des ouvrages de charpenterie pour le roi en son chenil de Fontainebleau par Josse MAILLART, maître es oeuvres de charpenterie., 4 mars 1534; MC/ET/VIII/3
      devis; Fontainebleau (Seine-et-Marne); Maillart, Josse; charpentier
    - CHARPENTIER maître es oeuvres de MAILLART Josse § Devis des ouvrages de charpenterie, 4 mars 1534; MC/ET/VIII/3
      Artisans XVIIe, par M. Jurgens, M.A. Fleury, R. Gourmelon et le personnel du Minutier central, 1954-1996 (fichier papier entièrement dématérialisé; voir contexte dans le Plan d’orientation général - Notaires de Paris, guides thématiques du Minutier).
      Date de révision: 2011-2012
      Date de création de la notice: 2010
      devis
    - Devis et marché de charpenterie par Josse Maillard, pour faire la charpenterie du chenil, des écuries...au Château de Fontainebleau., 4 mars 1535; MC/ET/VIII/3
      suite du devis et marché du 5 août 1532
      Histoire de l'art XVIe siècle, 1530-1600 (2698 actes), par Catherine Grodecki, 1971-1986 (fichier papier entièrement dématérialisé; voir contexte dans le Plan d’orientation général - Notaires de Paris, guides thématiques du Minutier).
      Date de création de la notice: 2009
      marché; Fontainebleau (Seine-et-Marne, château de); Maillard, Josse
    - Acte concernant Pierre PAULLE, dit l'italien, valet de chambre ordinaire du roi, au sujet de bois de charpenterie., 4 mars 1535; MC/ET/VIII/3
      Paulle, Pierre; officier de la Chambre du roi (Ancien Régime)
    - Devis de charpenterie concernant Nicolas de NEUFVILLE, chevalier, seigneur de Villeroy., 4 mars 1535; MC/ET/VIII/3
      devis; Neufville, Nicolas de
    - Devis de charpenterie pour le château de Fontainebleau, ce devis faisant suite à celui du 5 août 1532 pour faire le chenil (corps d'hôtel de devant où sont les deux écuries, de chaque côté de la chapelle), par Josse Maillart envers Nicolas de Neufville, seigneur de Villeroy, et Pierre Des Hostelz, valet de chambre ordinaire du roi., 4 mars 1535; MC/ET/VIII/3
      Marchés du XVIe siècle (753 actes), par Catherine Grodecki,1971-1986 (fichier papier entièrement dématérialisé; voir contexte dans le Plan d’orientation général - Notaires de Paris, guides thématiques du Minutier).
      devis; Fontainebleau (Seine-et-Marne, château de); Maillart, Josse; Neufville, Nicolas de; Des Hostelz, Pierre; officier de la Chambre du roi (Ancien Régime)
    - Donation à Marie de CHAILLY., 18 août 1538; MC/ET/VIII/3
      donation; Chailly, Marie de
    - Obligation concernant Anne de TEORSIÈRES, écuyer, seigneur de Chappes et de Bonnadventure., 18 août 1538; MC/ET/VIII/3
      obligation; Teorsières, Anne de
    - Donation et obligation concernant Jean LABRYCIERE., 18 août 1538; MC/ET/VIII/3
      donation; obligation; Labricière, Jean
    - Testament concernant M. LE VOYER., 22 mars 1548; MC/ET/VIII/3
      testament; Le Voyer (M.)
    - Procuration concernant Bonde LA BERGE., 3 juillet 1550; MC/ET/VIII/3
      procuration; La Berge, Bonde
    - Procuration concernant Thomas DU BOYS, fermier de Jean TARTEREAU., 3 juillet 1550; MC/ET/VIII/3
      procuration; Du Bois, Thomas; Tartereau, Jean; administrateur
    - Procuration concernant Etiennette PASQUIER, femme de Bon de LA BERGE., 3 juillet 1550; MC/ET/VIII/3
      procuration; Pasquier, Etiennette; La Berge, Bon de
    - Transport d'obligation concernant Noël DEHERE., 20 décembre 1552; MC/ET/VIII/3
      obligation; Dehère, Noël
    - Guillaume Daulbiche, marchand, bourgeois de Paris, messager juré de l'Université. Transport d'obligation., 8 avril 1559; MC/ET/VIII/3
      cession; messager
    - Transport d'obligation concernant Guillaume TREILLAUT, marchand drapier, bourgeois de Paris., 8 avril 1559; MC/ET/VIII/3
      obligation; Treillaut, Guillaume; négociant
    - Transport d'obligation concernant Nicolas FORTIER, drapier à Sens., 8 avril 1559; MC/ET/VIII/3
      obligation; Sens (Yonne); Fortier, Nicolas; tisserand
    - Transport d'obligation concernant Jehan COCQUIN., 20 décembre 1559; MC/ET/VIII/3
      obligation; Cocquin, Jean
    - Transport d'obligation concernant René SERVANT, marchand chaussetier suivant la cour, demeurant à Blois., 20 décembre 1559; MC/ET/VIII/3
      obligation; Blois (Loir-et-Cher); Servant, René; fabricant d'accessoires vestimentaires
    - Ratification de donation concernant Jeanne GENTIAN., 25 janvier 1565; MC/ET/VIII/3
      ratification; Gentian, Jeanne
    - Ratification de donation concernant Etienne CAILLART., 25 janvier 1565; MC/ET/VIII/3
      donation; Caillart, Etienne
    - Ratification de donation concernant Jean BERTRAND, avocat., 25 janvier 1565; MC/ET/VIII/3
      ratification; Bertrand, Jean; avocat
    - Ratification de donation concernant Gabriel d' ORGEMONT, seigneur de Vernouillet près Corbeil., 25 janvier 1565; MC/ET/VIII/3
      ratification; Orgemont, Gabriel d'
    - Ratification de donation concernant Adrian de MOLLAY., 25 janvier 1565; MC/ET/VIII/3
      ratification; donation; Mollay, Adrien de
    - Inventaire après décès concernant M. FEISSART., 1568; MC/ET/VIII/3
      inventaire après décès; Feissart, M.
    - Inventaire après décès de Marguerite Constantin, veuve de Nicolas Foissart, marchand drapier, rue Saint-André-des-Arts, paroisse Saint-André-des-Arts., 5 juillet 1568; MC/ET/VIII/3; 36 F° (Manquent les folios du début et de la fin; très pâli par les moisissures)
      inventaire après décès; Saint-André-des-Arts (rue); Constantin, Marguerite; Foissart, Nicolas; négociant
    - Hercule RONDIVELLE, vicaire général du cardinal d'Este., 9 mars 1576; MC/ET/VIII/3
      Rondivelle, Hercule; Este, Hippolyte d' (1509-1572); ecclésiastique; cardinal
    - LA MOTHE (Claude, François de...) sr de la mothe Noyau etc. § Compromis Claude, François de LA MOTHE, 29 mars 1667; MC/ET/VIII/3
      Fichier dit 'général' XVIIe-XVIIIe siècles, par le personnel du Minutier, 1954-1999 ( fichier papier entièrement dématérialisé; voir contexte dans le Plan d’orientation général - Notaires de Paris, guides thématiques du Minutier).
      La Mothe, Claude, François de...